【裁判字號】    89,簡上,75
【裁判日期】    890128
【裁判案由】    違反動產擔保交易法
【裁判全文】
臺灣高雄地方法院刑事判決                          八十九年度簡上字第七五號
    上  訴  人
    即  被  告  乙○○
右列上訴人因違反動產擔保交易法案件，不服台灣高雄地方法院八十九年度雄簡字第
一０六號中華民國八十九年一月二十八日第一審簡易判決（聲請簡易判決處刑案號：
台灣高雄地方法院檢察署八十八年度偵字第二五一二一號），提起上訴，本院判決如
左：
    主  文
上訴駁回。
乙○○緩刑貳年。
    事  實
一、乙○○於民國八十八年六月十一日，以動產擔保交易附條件買賣之方式，向裕融
    企業股份有限公司（下稱裕融公司）購買車號ＺＡ－八四三七號自用小客車，為
    動產擔保交易之債務人，約定總價金新台幣（下同）五十八萬元，分三十六期給
    付，每月一期，每期付款一萬七千四百五十八元，標的物存放地點為高雄市○○
    區○○街十四巷三十二號，在價金未付清之前，標的物所有權仍屬於出賣人所有
    ，買受人僅得依約占有使用，不得任意遷移或為其他處分等。詎乙○○在取得標
    的物之後，僅付款二期，即拒不付款，意圖為自己不法之利益，於八十八年七月
    底某日，將該標的物出質予信銘當舖，致出賣人追索無著受有損害。
二、案經裕融公司訴請台灣高雄地方法院檢察署檢察官偵查起訴。
      理  由
一、訊據被告即上訴人乙○○對於右揭犯罪事實坦承不諱，核與告訴代理人甲○○、
    丁○○在偵訊及本院調查程序中指訴情節相符，並有附條件買賣契約書、動產擔
    保交易登記證明書各一紙附卷可稽，本件事證明確，被告犯行足堪認定。
二、核被告所為，係犯動產擔保交易法第三十八條之罪。爰審酌被告於取得本件車輛
    標的物後，僅繳納二期款項（每期一萬七千四百五十八元）後，即恣意將車輛典
    當，致告訴人追索無著，造成告訴人財產損害，惟念其犯後始終坦承犯行，態度
    良好，暨其未有犯罪前科紀錄，此有台灣高雄地方法院檢察署刑案資料查註紀錄
    表及本院全國前案紀錄表各一份在卷可按，素行良好等一切情狀，因認原審適用
    動產擔保交易法第三十八條，刑法第十一條前段、第四十一條，罰金罰鍰提高準
    標條例第一條前段、第二條，判處被告有期徒刑四月，並諭知如易科罰金，以三
    百元折算一日，認事、用法及量刑，均屬妥適。被告上訴意旨略以在原審時告訴
    人曾與伊協議，倘伊至當舖將車贖回交予告訴人，告訴人即願與伊和解，惟伊當
    時經濟上確有困難，致無法將車贖回，故原審量處有期徒刑四月，顯有不當云云
    ，核無理由，應予駁回。但查被告於本院調查程序中，已與告訴人達成和解，將
    車輛贖回交還告訴人，此業經告訴代理人丁○○陳明在卷，並有和解書一紙在卷
    可按，其犯後態度尚稱良好，且被告未曾受有期徒刑以上刑之宣告，此有本院前
    開紀錄表各一紙在卷可稽，其因一時失慮，誤觸刑章，經此偵審程序，當知警惕
    ，信無再犯之虞，本院因認其刑之宣告以暫不執行為適當，爰併諭知緩刑二年，
    以啟自新。
據上論斷，應依刑事訴訟法第四百五十五條之一第一項、第三項、第三百六十八條，
刑法七十四條第一款，判決如主文。
本案經檢察官丙○○到庭執行職務。
中      華      民      國      八十九      年    七    月    二十一    日
                                    臺灣高雄地方法院刑事第七庭
                                        審判長法  官    蔡國卿
                                              法  官    曾淑娟
    法  官    李璧君
右正本證明與原本無異。
不得上訴。
                                              書記官    李忠霖
中      華      民      國      八十九      年    七    月    二十五    日


司法院資訊處製作；財團法人民間司法改革基金會備份。
